【裁判字號】    99,上訴,1847
【裁判日期】    991130
【裁判案由】    違反毒品危害防制條例等
【裁判全文】
臺灣高等法院臺中分院刑事判決        99年度上訴字第1847號
上  訴  人  臺灣臺中地方法院檢察署檢察官
被      告  張世東
選任辯護人  徐祐偉律師
            張繼準律師
上列上訴人因被告違反毒品危害防制條例等案件，不服臺灣臺中
地方法院99年度訴字第862號中華民國99年8月17日第一審判決（
起訴案號：臺灣臺中地方法院檢察署98年度偵字第29860號），
提起上訴，本院判決如下：
    主  文
上訴駁回。
    犯罪事實
一、張世東明知愷他命（Ketamine，又稱K他命）為第三級毒品
    ，亦為藥事法第22條第1項第1款規定之禁藥，不得販賣，竟
    基於販賣第三級毒品愷他命以營利之犯意，分別為以下犯行
    ：
  (一)張世東先於不詳時間，向吳威毅以每包0.5公克愷他命新臺
    幣（下同）300元之價格，販入不詳數量之愷他命後，再於
    民國（下同）98年10月底之某日晚上10時許，以其本身所持
    用之門號0000000000號行動電話，與王偲宇所使用之門號
    0000000000號行動電話聯繫，雙方約定在臺中市○○區○○
    路2段153之5號7樓之2王偲宇住所之樓下，由張世東以500元
    之價格，出售1包0.5公克愷他命予王偲宇施用（王偲宇交易
    當時未立即付款予張世東，張世東也同意王偲宇得先行積欠
    買毒之款項，嗣後再償還）。
  (二)張世東先於不詳時間，向吳威毅以每包0.5公克愷他命300元
    之價格，販入不詳數量之愷他命後，再於98年11月中旬之某
    日晚上10時許，以本身所持用之門號0000000000號行動電話
    ，與王偲宇所使用之門號0000000000號行動電話聯繫，雙方
    約定在臺中市○○區○○路2段153之5號7樓之2王偲宇住所
    之樓下，由張世東以500元之價格，出售1包0.5公克愷他命
    予王偲宇施用（王偲宇交易當時未立即付款予張世東，張世
    東也同意王偲宇得先行積欠買毒之款項，嗣後再償還）。
  (三)張世東先於不詳時間，向吳威毅以每包0.5公克愷他命300元
    之價格，販入不詳數量之愷他命後，再於98年12月14日2時
    許，以本身所持用之門號0000000000號行動電話，與王偲宇
    所使用之門號0000000000號行動電話聯繫，雙方約定在臺中
    市○○區○○路2段153之5號7樓之2王偲宇住所之樓下，由
    張世東以每包0.5公克愷他命500元之價格，出售2包（合計
    1000元）愷他命予王偲宇施用（王偲宇則連同前2次積欠張
    世東合計1000元買毒之款項，總共付給張世東2000元，完成
    前揭毒品買賣之交易，張世東並因上開3次販毒行為而實際
    獲利合計800元）。
二、張世東明知MDMA亞甲基雙氧甲基安非他命（學名為Methylen
    edioxymethamphetamine，簡稱為MDMA，俗稱搖頭丸）、及
    安定（即二氮平，Diazepam）分別為第二級及第四級之毒品
    ，亦均為藥事法第22條第1項第1款規定之禁藥，不得轉讓，
    竟先於98年12月21日或22日之某時，在臺中市○○路○段之
    「市政LV大樓」5樓其友人吳威毅住所內，分別以1萬7500元
    、4萬5000元及4000元之價格，向吳威毅購買MDMA50顆、愷
    他命100公克、安定100顆（按張世東及吳威毅自交易迄今，
    均將安定誤認為係一粒眠，嗣經內政部警政署刑事警察局檢
    驗之結果，發現渠等所稱交易之所稱一粒眠之毒品，實際上
    應為安定「即二氮平，Diazepam」，並非俗稱一粒眠之第三
    級毒品Nimetazepam，即硝甲西泮）。其後，於98年12月22
    日或23日之某時，張世東即攜帶其中之5、6顆MDMA，與友人
    吳威毅、解治、王志宇及2名不詳姓名之坐檯小姐等，共同
    前往臺中市○○路附近之「松湯汽車旅館」某房間內，並基
    於轉讓禁藥之犯意，無償提供轉讓MDMA搖頭丸予吳威毅及解
    治施用。其餘所購買之毒品，除部分由張世東本人自行施用
    外，均藏放在張世東自己所駕駛之車牌號碼3131-WB號自用
    小客車上。嗣於98年12月25日晚上及26日凌晨時分，張世東
    駕駛前揭車輛停放在臺中市南屯區○○○○街333號「蘭夏
    汽車旅館」附近，前往上揭「蘭夏汽車旅館」209號房內，
    與陳嘉瓏、許愷原、解治、黃皓明、廖文進、劉陳嘉慶等友
    人為吳威毅舉行生日搖頭派對聚會時，為臺中市警察局刑事
    警察大隊及行政院海岸巡防署中部地區巡防局彰化機動查緝
    隊人員共同查獲，並在張世東之上開車牌號碼3131-WB號之
    自用小客車上，扣得張世東所持有之第二級毒品MDMA40顆（
    驗餘淨重合計11.16公克）、第三級毒品愷他命8包（純度為
    72 ％，驗前總純質淨重約14.81公克，持有部分未達20公克
    以上，不構成犯罪）、第四級毒品安定85顆（純度約3％，
    驗前總純質淨重約0.46公克，持有不構成犯罪）、現金4萬
    1400元及空氣短槍1把等物品（該把空氣短槍經測試檢驗後
    ，發現無殺傷力，另經不起訴處分）。
三、案經臺灣臺中地檢署檢察官指揮行政院海岸巡防署中部地區
    巡防局彰化機動查緝隊及臺中市警察局刑事警察大隊偵辦後
    移送臺灣臺中地方法院檢察署檢察官偵查起訴。
    理    由
一(一)按被告之自白，非出於強暴、脅迫、利誘、詐欺、疲勞訊問
    、違法羈押或其他不當方法，且與事實相符者，得為證據，
    刑事訴訟法第156條第1項定有明文。亦即被告之自白係出於
    自由意思，且與事實相符者，即有證據能力，反之，若係非
    法取供者，因其陳述非出於任意性，其所為之陳述即無證據
    能力。查被告張世東就犯罪事實欄一所載販賣第三級毒品愷
    他命、轉讓禁藥暨第二級毒品MDMA之犯行部分，於警、偵訊
    及法院審理時均自白犯罪不諱，而依據警詢筆錄及偵訊筆錄
    之記載，司法警察與檢察官確有於各次訊問時，依法告知被
    告三項權利後，再就犯罪事實逐一訊問被告，並予被告充分
    之機會說明與解釋，且本院亦查無被告有何處在遭強暴、脅
    迫、利誘、詐欺、疲勞訊問、違法羈押或其他不當方法之狀
    態下而為自白之情事，或有何外部因素足資影響被告陳述之
    意思自由；綜上說明，被告於警詢、偵訊及本院所為之自白
    ，均堪認出於自由意志，得採為本件判決之基礎。
  (二)按現行刑事訴訟法關於「鑑定」之規定，除選任自然人充當
    鑑定人外，另設有囑託機關鑑定制度。依同法第198條、第2
    08條之規定，不論鑑定人或鑑定機關、團體，固均應由法院
    、審判長、受命法官或檢察官視具體個案之需要而為選任、
    囑託，並依第206條之規定，提出言詞或書面報告，始符合
    同法第159條第1項所定得作為證據之「法律有規定」之情形
    ，否則所為之鑑定，仍屬傳聞證據。然於司法警察機關調查
    中之案件，為因應實務上，或因量大、或有急迫現實需求，
    併例行性當然有鑑定之必要者，例如毒品之種類與成分、尿
    液之毒品反應，或者槍彈有無殺傷力等鑑定，基於檢察一體
    原則，得由該管檢察長對於轄區內之案件，以事前概括選任
    鑑定人或囑託鑑定機關、團體之方式，俾便轄區內之司法警
    察官、司法警察對於調查中之此類案件，得即時送請先前已
    選任之鑑定人或囑託之鑑定機關、團體實施鑑定，以求時效
    。是此種由檢察機關概括選任鑑定人或概括囑託鑑定機關、
    團體，再轉知司法警察官、司法警察於調查犯罪時參考辦理
    之作為，法無明文禁止，係為因應現行刑事訴訟法增訂傳聞
    法則及其例外規定之實務運作而為，與檢察官選任或囑託為
    鑑定者，性質上並無差異，同具有證據能力（最高法院96年
    度台上字第2860號判決要旨參照）。查下列經引用作為本案
    證據之毒品鑑定報告以及尿液鑑定報告，均經送鑑之標準作
    業流程分別送請內政部警政署刑事警察局、詮昕科技股份有
    限公司等機關進行鑑定；揆諸前揭說明，該等毒品鑑定書及
    尿液檢驗報告，均屬法律規定得為證據者，自均有證據能力
    。
  (三)按檢察官職司追訴犯罪，就審判程序之訴訟構造言，檢察官
    係屬與被告對立之當事人一方，偵查中對被告以外之人所為
    之偵查筆錄，或被告以外之人向檢察官所提之書面陳述，性
    質上均屬傳聞證據。在理論上，如未予被告反對詰問、適當
    辯解之機會，一律准其為證據，似有違當事人進行主義之精
    神，對被告之防禦權亦有所妨礙；然而現階段刑事訴訟法規
    定檢察官代表國家偵查犯罪、實施公訴，必須對於被告之犯
    罪事實負舉證之責，依法其有訊問被告、證人及鑑定人之權
    ，證人、鑑定人且須具結，而實務運作時，偵查中檢察官向
    被告以外之人所取得之陳述，原則上均能遵守法律規定，不
    致違法取供，其可信性極高，為兼顧理論與實務，乃於修正
    刑事訴訟法時，增列第159條之1第2項，明定被告以外之人
    於偵查中向檢察官所為陳述，除顯有不可信之情況外，得為
    證據（最高法院95年度台上字第1044號判決要旨參照）。復
    按刑事訴訟法第159條之1第2項，明定被告以外之人於偵查
    中向檢察官所為陳述，除顯有不可信之情況者外，得為證據
    ；所謂「不可信之情況」，由法院審酌被告以外之人於陳述
    時之外在環境及情況而為判斷；而被告以外之人於偵查時，
    是否與被告對質，與其陳述時之外在環境並無必然之關聯，
    自不得以偵查中未經被告詰問，逕認該陳述無證據能力；至
    該等陳述與事實是否相符，要屬證據證明力之問題，與證據
    能力之有無，不容混淆（最高法院94年度台上字第7132號、
    95年度台上字第1585號等判決要旨參照）。又證人於檢察官
    偵查中所為之陳述，審酌該陳述作成之客觀條件及環境，認
    其心理狀態健全，並無受到脅迫、利誘或詐欺，自非顯有不
    可信之情形，依刑事訴訟法第159條之1第2項之規定，亦得
    為證據（最高法院95年度台上字第934號判決要旨參照）。
    經查，下述經本院列為本案證據之被告以外之人於檢察官偵
    查時所為之證述，依據偵訊過程及筆錄記載，可徵渠等於檢
    察官偵查中為陳述時，並無任何遭受外力不當干涉之顯不可
    信之情況，況被告及辯護人於本院審理時，亦無具體指陳該
    等證述作成時，有何外在環境及情況足以影響證人證述之任
    意性及真實性，而有何顯有不可信之情況者，故各該證人王
    偲宇、王志宇、吳威毅於偵訊時之證述，均堪認有證據能力
    。
  (四)按刑事訴訟法第159條之5第2項所規定：「當事人、代理人
    或辯護人於法院調查證據時，知有第159條第1項不得為證據
    之情形，而未於言詞辯論終結前聲明異議者，視為有前項之
    同意。」乃係基於證據資料愈豐富，愈有助於真實發現之理
    念，酌採當事人進行主義之證據處分權原則，並強化言詞辯
    論主義，透過當事人等到庭所為之法庭活動，在使訴訟程序
    順暢進行之要求下，承認傳聞證據於一定條件內，得具證據
    適格。此種「擬制同意」，因與同條第一項之明示同意有別
    ，實務上常見當事人等係以「無異議」或「沒有意見」表示
    之，斯時倘該證據資料之性質，已經辯護人閱卷而知悉，或
    自起訴書、判決書之記載而了解，或偵、審中經檢察官、審
    判長、受命法官、受託法官告知，或被告逕為認罪答辯或有
    類似之作為、情況，即可認該相關人員於調查證據之時，知
    情而合於擬制同意之要件（最高法院96年度台上字第4174號
    判決意旨參見）。經查，除上開供述證據外，本判決下列所
    引用之其餘被告以外之人於審判外之供述證據，檢察官、被
    告及其辯護人於本院準備程序及審判期日中均未對此部分之
    證據能力有所爭執，且迄至言詞辯論終結前亦未聲明異議，
    本院審酌上開證據資料製作時之情況，均無違法不當及證明
    力明顯過低之瑕疵，亦認為以之作為證據應屬適當，揆諸前
    開規定，均認有證據能力。
  (五)卷附行動電話門號對外發話、受話之雙向通聯紀錄資料，係
    屬機械性紀錄特徵，亦即透過電信公司之基地台接收行動電
    話門號發話、受話之電磁紀錄而為之機械性紀錄資料，其現
    實透過該行動電話門號發話、受話之情形與電磁紀錄結果所
    顯示之雙向通聯紀錄，在內容上的一致性乃透過機械的正確
    性來加以保障，並不存在人對現實情形的知覺、記憶，在表
    現時經常可能發生的錯誤，故行動電話之雙向通聯紀錄則當
    屬非供述證據；而公訴人、被告及其選任辯護人對於該等書
    證之證據能力均未表示異議，或主張係執法人員違法取得，
    且查無不得作為證據之事由，復與本案待證事實具關聯性，
    依法自得作為證據，而均有證據能力。
  (六)另查獲照片10張，係屬機械性紀錄特徵，即對認識對象的是
    照相鏡頭，透過鏡頭形成的畫面映寫入膠卷或特定儲存設備
    內（如記憶卡），還原畫面上，故照相不含有人的供述要素
    ，在現實情形與作為傳達結果的照相畫面，在內容上的一致
    性是透過機械的正確性來加以保障的，在照相中並不存在人
    對現實情形的知覺、記憶，在表現時經常可能發生的錯誤（
    如知覺的不準確、記憶隨時間推移而發生的變化、遺忘），
    故照相當係非供述證據，並無傳聞法則之適用，惟上開照片
    既係透過拍攝後所得，且與本案犯罪事實具有關聯性，且被
    告對於卷內所附之上揭各該照片亦均未表示異議，主張係執
    法人員違法取得，經查又無不得作為證據之事由，依法自得
    作為證據，而有證據能力。
  (七)至於為警搜索查扣物品，係員警徵得證人張世東同意後實施
    搜索而扣得（詳警卷第13至15頁同意搜索切結書、搜索扣押
    筆錄），均非供述證據，而公訴人、被告及辯護人對於該等
    物證之證據能力亦均未表示異議，或主張係執法人員違法取
    得，且查無不得作為證據之事由，復與本案待證事實具關聯
    性，依法自得作為證據，而均有證據能力。
二(一)被告張世東販賣第三級毒品部分：
    訊據被告張世東3次販賣第三級毒品愷他命之犯罪事實，業
    據被告於偵查中及原審及本院審理時坦承不諱，核與證人王
    偲宇偵查中結證內容（見偵卷第74至76頁）相符，復有被告
    持用之門號0000000000號行動電話及王偲宇之門號00000000
    00號行動電話之通聯紀錄1份（見偵卷第120至141頁）、通
    訊監察作業譯文摘要報告書2份（見偵卷第38至42頁，第52
    至55頁）、現場查獲照片10張（見警卷第32至36頁）、詮昕
    科技股份有限公司所出具王偲宇之濫用藥物尿液檢驗報告影
    本1紙（見偵卷第107頁）等在卷可稽，而被告為警查獲時，
    確另持有第三級毒品愷他命8包（驗前總純質淨重約14.81公
    克）扣案可參，另有被告所有門號0000000000號行動電話（
    含SIM卡）1支等扣案足憑，且扣案之愷他命8包經送內政部
    警政署刑事警察局鑑驗結果，均為白色細晶體，該局編號為
    D1至D8，其中抽取D7鑑定，淨重3.29公克，取0.10公克鑑定
    用罄，餘3.19公克，檢出含有第三級毒品愷他命成分，純度
    約百分之72，推估驗前總純質淨重約14.81公克等情，此有
    內政部警政署刑事警察局99年2月12日刑鑑字第0990002326
    號鑑定書（見偵卷第112至114頁）在卷可按。顯見被告確能
    取得並持有愷他命。再者，因毒品量微價高，取得不易，販
    賣者率有暴利可圖，苟非意圖販賣營利，一般人焉有可能甘
    冒刑責而提供第三級毒品予他人；且本件被告業已自承其3
    次販賣毒品愷他命予王偲宇，各次分別獲利200元、200元、
    400元不等，是被告3次販賣而交付毒品愷他命予王偲宇，其
    主觀上顯均係基於營利之販賣意圖而為之。綜上所述，被告
    之自白核與事實相符，其3次販賣第三級毒品之犯行洵堪認
    定。
  (二)轉讓第二級毒品MDMA禁藥部分：
    上開被告轉讓第二級毒品MDMA與證人吳威毅及解治之犯罪事
    實，亦據被告3次偵訊及本院審理時坦承不諱，核與在場證
    人王志宇於偵查中之具結證述（見偵卷第149頁）、證人吳
    威毅於偵查中之證述（見偵查卷第149頁）大致相符，復有
    現查獲照片10張（見警卷第32至36頁）、濫用藥物尿液檢驗
    報告總表1紙（見偵卷第83頁）在卷可稽，並有第二級毒品
    MDMA40顆（驗餘淨重合計11.16公克）扣案足憑，且上開扣
    案物經經送內政部警政署刑事警察局鑑驗結果，均為綠色圓
    型藥錠，該局編號為C1、C2，各為綠色及粉紅色圓型藥錠，
    總淨重各為9.22公克、2.48公克，經各取0.27公克鑑定用罄
    ，各抽取1顆磨混鑑定，均檢出含有第二級毒品MDMA成分，
    推估驗前總純質淨重約14.81公克等情，此有內政部警政署
    刑事警察局99年2月12日刑鑑字第0990002326號鑑定書（見
    偵卷第112至114頁）在卷可按。是被告之自白核與事實相符
    ，其轉讓第二級毒品MDMA之犯行，亦堪認定。
三(一)按愷他命、MDMA分別為毒品危害防制條例第2條第2項第3款
    、第2款規定之第三級、第二級毒品，亦均屬於藥事法所稱
    之禁藥（即藥事法第22條第1款所稱之「經中央衛生主管機
    關明令公告禁止製造、調劑、輸入、輸出、販賣或陳列之毒
    害藥品」）。是核被告就犯罪事實欄一所為，均係犯毒品危
    害防制條例第4條第3項之販賣第三級毒品罪及藥事法第83條
    第1項之販賣禁藥罪；就犯罪事實欄二所為，係犯毒品危害
    防制條例第8條第2項之轉讓第二級毒品罪及藥事法第83條第
    1項之轉讓禁藥品罪。被告因販賣、轉讓毒品而持有毒品之
    低度行為，為販賣、轉讓之高度行為所吸收，不另論罪。被
    告以一個販賣第三級毒品愷他命之行為，同時觸犯販賣第三
    級毒品罪及藥事法第83條第1項之販賣禁藥罪兩罪名，為想
    像競合犯，應依刑法第55條規定，從一重之販賣第三級毒品
    罪論處；被告以一個轉讓第二級毒品MDMA之行為，同時觸犯
    轉讓第二級毒品罪及藥事法第83條第1項之轉讓禁藥罪兩罪
    名，亦為想像競合犯，應依刑法第55條規定，從一重之藥事
    法第83條第1項之轉讓禁藥罪處斷。又被告所為3次販賣第三
    級毒品及1次轉讓禁藥之犯行，犯意各別，行為互殊，應分
    論併罰。
  (二)被告於偵查及審判中均自白上開3次販賣第三級毒品及1次轉
    讓禁藥之犯行，應依毒品危害防制條例第17條第2項規定，
    均減輕其刑。復按犯毒品危害防制條例第4條至第8條、第10
    條或第11條之罪，供出毒品來源，因而查獲其他正犯或共犯
    者，減輕或免除其刑，毒品危害防制條例第17條第1項亦有
    明文。本件被告為警查獲後，即供出其毒品來源為吳威毅（
    見警卷第6頁），經警追查後確實因而查獲吳威毅之販毒犯
    行，此有證人即行政院海岸巡防署中部地區巡防局彰化機動
    查緝隊查緝員陳志文於原審證稱﹕渠等查獲被告之前，只知
    道有吳威毅這個人，但是不知道吳威毅有販賣毒品的犯行，
    是對被告製作筆錄之後，被告指證吳威毅有販賣才知道吳威
    毅有販賣毒品的事實等語明確（見原審卷第144頁）。又吳
    威毅經檢察官提起公訴後，現由臺灣臺中地方法院以99年訴
    字第861號審理中，亦有臺灣臺中地方法院檢察署檢察官98
    年度偵字第29861號起訴書在卷可參（見原審卷第86至89 頁
    ；證人吳威毅另經臺灣臺中地方法判處有期徒刑8年）。另
    經原審調閱證人吳威毅被訴販賣毒品案件之本院99年度訴字
    第861號案全卷，於被告供述吳威毅販賣毒品之前，並無任
    何關於吳威毅販賣毒品之線索（參見原審卷第93至128頁）
    。是就被告本件3次販賣第三級毒品及1次轉讓禁藥之犯行，
    堪認符合毒品危害防制條例第17條第1項之規定，爰依該規
    定遞減其刑。
  (三)原審認被告罪證明確，適用毒品危害防制條例第4條第3項、
    第8條第2項、第17條第1項、第2項、第18條第1項、第19 條
    第1項，藥事法第83條第1項，刑法第11條、第55條、第51條
    第5款、第74條第1項第1款、第93條第1項，並審酌被告為貪
    圖一己私利，無視於毒品對於國民健康之戕害及國家對於杜
    絕毒品犯罪之禁令，販賣第三級毒品及轉讓禁藥，致使一般
    施用毒品者，沉迷於毒癮而無法自拔，直接戕害國民身體健
    康，間接危害社會治安，並造成毒品之泛濫，所生危害非淺
    ；兼衡酌被告年紀尚輕，且無前科，並為在學之學生；本件
    販賣毒品之對象僅1人，3次販賣第三級毒品愷他命之總數量
    為2公克，販賣總金額為2000元，實際獲利共800元，尚非甚
    鉅；且被告犯罪後自始至終均坦承犯行，深具悔意，起訴書
    亦請求從輕量刑等一切情狀，分別量處有期徒刑1年3月、1
    年3月、1年3月、6月，應執行有期徒刑2年，又以被告前未
    曾因故意犯罪而受有期徒刑以上刑之宣告，有臺灣高等法院
    被告前案紀錄表1份在卷可按，其因一時失慮，致罹本案犯
    罪，且被告經此偵、審程序之教訓，當能知所警惕而無再犯
    之虞，認對其所宣告之刑，應以暫不執行為適當，併諭知被
    告緩刑4年，以勵自新，並依刑法第93條第1項規定，諭知被
    告於緩刑期間付保護管束。扣案之第二級毒品MDMA40顆（驗
    餘淨重合計11.16公克），係查獲之第二級毒品，應依毒品
    危害防制條例第18條第1項前段規定宣告沒收銷燬。扣案之
    門號0000000000號行動電話（含SIM卡）1支，為被告所有供
    本件販賣第三級毒品所用之物，業據被告供承在卷，應依毒
    品危害防制條例第19條第1項規定沒收，另被告販賣第三級
    毒品愷他命所得合計共2000元，雖未扣案，仍應依毒品危害
    防制條例第19條第1項規定，分別宣告沒收，如全部或一部
    不能沒收時，以被告之財產抵償之。另扣案之現金4萬1400
    元，雖係被告所有，惟無證據證明與本案有關，爰不宣告沒
    收，認事用法，尚無不當，量刑亦屬妥適。公訴人上訴意旨
    以：本案被告所涉犯者係販賣第三級毒品及轉讓第二級毒品
    （上訴書誤載為第三級毒品）之重罪，而毒品不僅殘害施用
    者自身健康，因施用毒品而散盡家財、連累家人，或為購買
    毒品鋌而走險者，更不可勝計，被告既亦係施用毒品人口，
    自不得諉稱不知，竟為謀個人私利而販賣毒品，另又轉讓毒
    品予他人，對社會治安危害甚鉅，是原判決遽予被告緩刑之
    宣告，難認妥適云云，惟按是否宣告緩刑，係實體法上賦予
    法院審判時得依職權自由裁量之事項。倘其宣告緩刑符合刑
    法第74條所定之要件，並無顯然不當或濫用權限之情形，復
    於理由內具體敘明其所以宣告緩刑之理由者，自不容任意指
    為違法（最高法院93年度台上字3351號判決參照）；又諭知
    緩刑為法院之職權，本有自由裁量之餘地，法院對於具備緩
    刑條件之刑事被告，認為以暫不執行刑罰為適當者，得宣告
    緩刑，為刑法第74條所明定，至於暫不執行刑罰之是否適當
    ，則由法院就被告有無累犯之虞，及能否由於刑罰之宣告而
    策其自新等一切情形，依其自由裁量定之，與犯罪情節是否
    可原，並無關係（最高法院19年上字第2043號、29年上字第
    26號、45年臺上字第1565號等判例參照）。原判決就緩刑之
    諭知，說明被告前未曾因故意犯罪受有期徒刑以上刑之宣告
    ，其因一時失慮，致罹刑典，犯後亦坦承犯行，其經此教訓
    應能知所警惕而無再犯之虞，認其所受刑之宣告以暫不執行
    為適當等語，已就被告有無再犯之虞，及能否由於刑罰之宣
    告而策其自新等，加以審酌，核無逾越法律所規定之範圍，
    或濫用其權限之情形，即不得任意指其為違法或不當，且被
    告年僅21歲，有年籍資料可參，且現仍在學，有環球科技大
    學在學證明書1份可憑，其年輕識淺，短於思慮，而罹犯刑
    章，經此次偵、審程序之教訓後，當知所警惕，且衡酌被告
    在學校教育及家庭關心關懷督促下，當痛改前非，因而若能
    給予被告重返學校就讀習得一技之長以回饋社會，應比入監
    服刑為當，更能符合刑期無刑所欲達成之目的，且為確保緩
    刑之成效，透過保護管束之執行，觀察受刑人之表現及暫不
    執行刑罰之成效，配合撤銷緩刑宣告之規定，強化惕勵自新
    之效果，一併宣付保護管束，以加強緩刑之功能，期其自新
    。上訴意旨指摘原判決緩刑之諭知不當，尚難認有理由，應
    予駁回。
本案經檢察官張慧瓊到庭執行職務。
中    華    民    國    99    年    11    月    30    日
          刑事第十庭      審判長法  官  江  錫  麟
                                法  官  周  瑞  芬
                                法  官  陳      葳
以上正本證明與原本無異。
如不服本判決應於收受送達後10日內向本院提出上訴書狀，其未
敘述上訴之理由者，並得於提起上訴後10日內向本院補提理由書
（均須按他造當事人之人數附繕本）「切勿逕送上級法院」。
                                書記官  王  朔  姿
中    華    民    國    99    年    11    月    30    日
附錄法條：
毒品危害防制條例第4條第3項：
製造、運輸、販賣第三級毒品者，處5年以上有期徒刑，得併科
新臺幣7百萬元以下罰金。
毒品危害防制條例第8條第2項：
轉讓第二級毒品者，處6月以上5年以下有期徒刑，得併科新臺幣
70萬元以下罰金。
藥事法第83條第1項：
明知為偽藥或禁藥，而販賣、供應、調劑、運送、寄藏、牙保、
轉讓或意圖販賣而陳列者，處7年以下有期徒刑，得併科新臺幣5
百萬元以下罰金。

司法院資訊處製作；財團法人民間司法改革基金會備份。
